【裁判字號】    98,易,10
【裁判日期】    980123
【裁判案由】    竊盜
【裁判全文】
臺灣臺中地方法院刑事判決                98年度易字第10號
公  訴  人  臺灣臺中地方法院檢察署檢察官
被      告  乙○○
                    國民
上列被告因竊盜案件，經檢察官提起公訴（九十七年度偵字第二
六六○九號），因被告就被訴事實為有罪之陳述，經本院告知簡
式審判程序意旨，並聽取公訴人及被告之意見後，裁定依簡式審
判程序審理，茲判決如下：
    主    文
乙○○踰越安全設備竊盜，累犯，處有期徒刑柒月；又竊盜，累
犯，處有期徒刑肆月。應執行有期徒刑拾月。
    犯罪事實
一、乙○○曾因詐欺案件，經本院以九十六年度中簡字第九號判
    處有期徒刑二月確定，經減刑為一月，於民國九十七年二月
    二十五日易科罰金執行完畢。詎仍不知悔改，其於九十七年
    四月至八月間，在臺中縣大里市○村街一四六巷六三弄一四
    號住宅，與屋主甲○○同住，竟意圖為自己不法所有之竊盜
    犯意：（一）於九十七年七月四日中午，在上址，趁屋主甲
    ○○外出時，翻越甲○○房間窗戶進入該房間，竊取金牌二
    面及現金新台幣（下同）約二千元。（二）於九十七年七月
    三十一日下午趁屋主甲○○外出時，持甲○○藏於上址住處
    浴室外置物櫃內之鑰匙，開啟甲○○之房門進入房間竊取金
    牌一面、戒指一只及現金約三千元。得手後，將現金花用殆
    盡，另將金牌持至臺中縣大里市○○路七七三號「金寶成銀
    樓」，出賣予不知情之銀樓負責人。嗣乙○○因偷竊甲○○
    所有之機車（經臺灣臺中方法院檢察署檢察官另案聲請簡易
    判決處刑）為警查獲，員警約談甲○○始得知上情而循線查
    獲。
二、案經臺中縣警察局霧峰分局報請臺灣臺中地方法院檢察署檢
    察官偵查起訴。
    理    由
一、按除簡式審判程序、簡易程序及刑事訴訟法第三百七十六條
    第一款、第二款所列之罪之案件外，第一審應行合議審判，
    刑事訴訟法第二百八十四條之一修正條文定有明文。本件被
    告所犯係屬刑事訴訟法第三百七十六條第二款所列之罪，依
    法獨任進行審理程序，合先敘明。
二、本件犯罪事實（一）除經蒞庭檢察官當庭更正如上所載外，
    並經蒞庭檢察官當庭追加被告乙○○犯罪事實（二）之竊盜
    犯行。按刑事案件於第一審辯論終結前，得就與本案相牽連
    之犯罪，追加起訴，為刑事訴訟法第二百六十五條第一項所
    規定。所謂相牽連之案件係指刑事訴訟法第七條所列之：（
    一）一人犯數罪。（二）數人共犯一罪或數罪。（三）數人
    同時在同一處所各別犯罪。（四）犯與本罪有關係之藏匿人
    犯、湮滅證據、偽證、贓物各罪之案件。追加起訴之目的乃
    為訴訟經濟。查本案追加起訴部分即犯罪事實（二）所示之
    犯罪事實，形式上與起訴書起訴被告涉犯如犯罪事實欄（一
    ）所列之加重竊盜犯罪事實，有一人犯數罪之相牽連案件關
    係，故此部分追加起訴應予准許，合先敘明。
三、上揭加重竊盜之事實，業據被告乙○○於警詢、偵訊以及本
    院審理中坦承不諱，並有被害人甲○○於警詢之證述可證（
    參臺中縣警察局霧峰分局中縣霧警偵字第○九七○○一八七
    七八號卷第九至十一頁），且有記載被告年籍之「金寶城銀
    樓」金飾買入登記簿翻拍照片二張、刑案現場測繪圖、整合
    性查贓查詢單、收當物品資料列印報表附於上開警卷可參，
    足證被告上開自白與事實相符，堪信為真實。本件事證明確
    ，被告上開犯行堪予認定。
四、按刑法第三百二十一條第一項第二款之「門扇」專指門戶而
    言，而所謂「其他安全設備」，指門扇牆垣以外，依通常觀
    念足認防盜之一切設備而言，如門鎖、窗戶等，有最高法院
    四十五年台上字第一四四三號、五十五年台上字第五四七號
    判例意旨可資參照。準此，非屬分隔住宅或建築物內外之間
    之出入口大門，而依通常觀念足認防盜之一切設備，諸如電
    網、門鎖以及窗戶等，均屬「其他安全設備」；另按刑法第
    三百二十一條第一項第二款所謂毀越門扇，其『越』指逾越
    而言，如係從門走入或開鎖啟門入室，均不得謂為逾越門扇
    ，最高法院著有七十七年度台上字第一一三○號判決意旨可
    參。核被告犯罪事實（一）所為，係犯刑法第三百二十一條
    第一項第二款逾越安全設備竊盜罪；被告犯罪事實（二）所
    為，係犯刑法第三百二十條第一項竊盜罪。被告乙○○上揭
    二次竊盜犯行，行為分殊，犯意個別，應予分論併罰。又查
    ，被告乙○○曾因詐欺案件，經本院以九十六年中簡字第九
    號判決，判處有期徒刑二月確定，經減刑為一月，於九十七
    年二月二十五日易科罰金執行完畢，此有臺灣高等法院被告
    前案紀錄表一份在卷可按，其於徒刑執行完畢後，五年以內
    故意再犯本件有期徒刑以上之罪，為累犯，應依刑法第四十
    七條第一項之規定各加重其刑。爰審酌被告前有詐欺前科，
    不思以正當途徑掙取金錢，逾越安全設備竊取他人財物，侵
    害他人對財產權之管領危害不輕，然念及被告犯後於警詢、
    偵訊以及本院審理時坦承犯行等一切情狀，而分別量處如主
    文所示之宣告刑，並定其應執行之刑。
據上論斷，應依刑事訴訟法第二百七十三條之一第一項、第二百
九十九條第一項前段，刑法第三百二十條第一項、第三百二十一
條第一項第二款、第四十七條第一項、第五十一條第五款，刑法
施行法第一條之一，判決如主文。
本案經檢察官丙○○到庭執行職務。
中    華    民    國    98  年    1      月     23    日
                  刑事第十一庭    法  官 周玉蘭
以上正本證明與原本無異。
如不服本判決，應於收受送達後十日內向本院提出上訴書狀（應
敘述具體理由並附繕本）。
上訴書狀如未敘述理由，應於上訴期間屆滿後二十日內補提理由
書於本院。
                                  書記官 黃泰能
中    華    民    國    98  年     1     月     23    日
附錄本案論罪法條全文：
（竊盜罪）
中華民國刑法第三百二十條
意圖為自己或第三人不法之所有，而竊取他人之動產者，為竊盜
罪，處五年以下有期徒刑、拘役或五百元以下罰金。
意圖為自己或第三人不法之利益，而竊佔他人之不動產者，依前
項之規定處斷。
前二項之未遂犯罰之。
中華民國刑法第三百二十一條
（加重竊盜罪）
犯竊盜罪而有左列情形之一者，處六月以上、五年以下有期徒刑
：
一  於夜間侵入住宅或有人居住之建築物、船艦或隱匿其內而犯
    之者。
二  毀越門扇、牆垣或其他安全設備而犯之者。
三  攜帶兇器而犯之者。
四  結夥三人以上而犯之者。
五  乘火災、水災或其他災害之際而犯之者。
六  在車站或埠頭而犯之者。
前項之未遂犯罰之。


司法院資訊處製作；財團法人民間司法改革基金會備份。
